【裁判字號】    90,交易,36
【裁判日期】    900320
【裁判案由】    過失傷害
【裁判全文】
臺灣臺中地方法院刑事判決                            九十年度交易字第三六號
    公  訴  人  臺灣台中地方法院檢察署檢察官
    被      告  乙○○
右列被告因過失傷害案件，經檢察官提起公訴 (八十九年度偵字第二○○一二號)本
院判決如左：
    主  文
乙○○因過失傷害人，處有期徒刑參月。如易科罰金，以參佰元折算壹日。
    事  實
一、乙○○於民國八十九年八月二十七日十四時三十分許，騎乘車牌號碼ＴＩＲ─○
    五二號輕機車，由北往南方向沿台一線行駛，途經大甲溪橋南下一百五十五公里
    處時，原應注意汽（機）車行駛時，駕駛人應注意車前車狀況，並隨時採取必要
    之安全措施，且依當時天候晴，日間光線充足，路面乾燥、無缺陷、無障礙物，
    視距良好，又無不能注意之情形，詎其能注意，竟疏未注意車前狀況，因而自後
    撞及同向在前由甲○○駕駛，因機車故障臨時停車擬檢視之ＭＹＶ─二一一號重
    機車，使甲○○人車倒地，致甲○○受有右側脛、腓骨開放性骨折及右臀、右膝
   擦裂傷、撕裂傷之傷害。
二、案經許甲○○訴由台中縣警察局清水分局報請檢察官偵查起訴。
    理  由
一、訊据被告乙○○固不否認於右揭時地駕駛機車撞及告訴人甲○○機車倒地致甲○
    ○受傷，其對肇事責任為有過失之事實，惟辯稱：本件車禍因告訴人甲○○駕駛
    機車逆向行駛，則告訴人甲○○對車禍肇事責任亦與有過失云云。經查，右揭事
    實業據告訴人甲○○於警、偵訊及本院審理中時指訴綦詳，復有道路交通事故調
    查報告表乙份、現場照片二張、診斷証明書乙紙附卷足憑。且告訴人甲○○堅決
    否認有逆向行駛之情事，另据証人杜漢山即現場目擊者於警訊時証稱：肇事後兩
    部機車車頭均朝南等語。足証肇事時被告與告訴人甲○○二人均係沿台一線往南
    同向行駛，可以認定。是被告辯稱：告訴人甲○○駕駛機車逆向行駛云云，要屬
    避就之詞，不足採信。按汽車行駛時，駕駛人應注意車前車狀況，並隨時採取必
    要之安全措施，道路交通安全規則第九十四條第三項定有明文。經查本件被告於
    前開時地騎乘機車，本應注意遵守上開規定，而依當時天候晴，日間自然光線充
    足，路面乾燥、無缺陷，無障礙物，視距良好，有上開道路交通事故調查報告表
    附卷可查，又無不能注意之情形，詎其能注意，竟疏未注意車前狀況，因而肇事
    ，致告訴人受有如事實欄所載傷害，足証被告確有過失甚明，且其過失行為與告
    訴人受傷間具有相當因果關係。事証明確，被告犯行堪以認定。
二、核被告所為，係犯刑法第二百八十四條第一項前段之因過失傷害人之罪。爰審酌
    被告過失程度之輕重、告訴人所受傷害程度、被告肇事後態度及肇事後被告迄今
    仍未與告訴人達成民事和解，取得諒解等一切情狀，量處如主文所示之刑，並諭
    知易科罰金之折算標準，以資懲儆。
據上論斷，應依刑事訴訟法第二百九十九條第一項前段、刑法第二百八十四條第一項
前段、第四十一條第一項、罰金罰鍰提高標準條例第一條前段、第二條，判決如主文
中      華      民      國    九十      年      三      月     二十     日
                                      台灣台中地方法院交通法庭
                                          法  官    許 金  樹
右正本證明與原本無異。
如不服本判決，應於判決送達後十日內向本院提出上訴狀，上訴於臺灣高等法院臺中
分院(須附繕本)。
                                          書記官
中      華      民      國    九十      年      三      月     二十     日
附錄論罪科刑實體法條文：
刑法第二百八十四條第一項：
因過失傷害人者，處六月以下有期徒刑、拘役或五百元以下罰金。致重傷者，處一年
以下有期徒刑、拘役或五百元以下罰金。
(罰金部份業經提高十倍為五千元)


司法院資訊處製作；財團法人民間司法改革基金會備份。
